臺灣高等法院刑事判決
109年度上訴字第1333號
上  訴  人  臺灣新竹地方檢察署檢察官 
上  訴  人  
即  被  告  劉世緯


選任辯護人  甘眞綝律師
上  訴  人
即  被  告  楊文君




指定辯護人  沈宜禛律師
上  訴  人  
即  被  告  階孟妹



選任辯護人  劉世興律師
            許美麗律師
            任俞仲律師
被      告  林建宏


選任辯護人  陳恩民律師
            魏翠亭律師
上列上訴人等因被告等違反兒童及少年性剝削防制條例案件案件
，不服臺灣新竹地方法院108年度訴字第811號，中華民國109年2
月14日第一審判決（起訴案號：臺灣新竹地方檢察署108年度偵
字第8422、8960號），提起上訴，本院判決如下：
    主  文
上訴駁回。
    事  實
一、丁○○為「神采飛揚經紀娛樂團隊」之負責人，丙○○則為「神
    采飛揚經紀娛樂團隊」之一員，乙○○為址設新竹市○○路0段0
    0號6樓之晶帝國酒店之實際負責人，綜理晶帝國酒店之營運
    事務。丁○○、丙○○、乙○○均知悉晶帝國酒店之消費方式，係
    向男客收取包廂費、酒水費及坐檯費後，即由小姐提供坐檯
    陪酒、伴唱之服務，並容任男客對坐檯小姐為撫摸胸部、大
    腿、臀部等處之猥褻行為。丁○○、丙○○明知代號0000-00000
    0A（民國00年0月生，下稱A女）、0000-000000B（90年12月
    生，下稱B女）、0000-000000C（91年10月生，下稱C女）之
    女子，均係未滿18歲之少年。而丁○○為從晶帝國酒店向男客
    收取之坐檯費中抽取傭金，丙○○則因貪圖可自丁○○處獲得無
    償提供食宿的利益，2人乃共同基於意圖營利而媒介上述少
    年從事坐檯陪酒、伴唱及使為有對價之猥褻行為之犯意聯絡
    ，於108年6月4日起至同年月20日止期間，媒介A女、B女、C
    女在晶帝國酒店包廂內，從事坐檯陪酒、伴唱及接受男客為
    撫摸胸部、大腿、臀部等猥褻行為，並由晶帝國酒店向男客
    收取1番（10節，每節10分鐘）各新臺幣（下同）3,600元之
    費用後，交付丁○○2,300元，丁○○則從中抽取應分別給予A女
    、B女、C女1,700元、1,800元、1,800元之報酬後之利益。
二、乙○○亦明知A女、B女、C女均係未滿18歲之少年，竟基於意
    圖營利而容留少年從事坐檯陪酒、伴唱及使為有對價之猥褻
    行為之犯意，容留A女、B女、C女於上述期間，在晶帝國酒
    店包廂內，從事坐檯陪酒、伴唱及接受男客為撫摸胸部、大
    腿、臀部等如上述之有對價之猥褻行為。
三、案經臺灣新竹地方檢察署檢察官指揮新竹市警察局第三分局
    偵查後起訴。
    理  由
甲、有罪部分：
壹、證據能力部分：
一、被告以外之人於審判外之言詞或書面陳述，除法律有規定者
    外，不得作為證據，刑事訴訟法第159條第1項定有明文。被
    告以外之人於偵查中向檢察官所為之陳述，除顯有不可信之
    情況者外，得為證據，刑事訴訟法第159條之1第2項亦有明
    文。又偵查中對被告以外之人所為之偵查筆錄，性質上屬傳
    聞證據；惟現階段刑事訴訟法規定檢察官代表國家偵查犯罪
    、實施公訴，依法其有訊問被告、證人之權，證人且須具結
    ，而實務運作時，檢察官偵查中向被告以外之人所取得之陳
    述，原則上均能遵守法律規定，不致違法取供，其可信度極
    高，是被告以外之人前於偵查中已具結而為證述，除反對該
    項供述具有證據能力之一方，已釋明「顯有不可信之情況」
    之理由外，不得遽指該證人於偵查中之陳述不具證據能力。
    又偵查中訊問證人，法無明文必須傳喚被告使之得以在場，
    刑事訴訟法第248條第1項前段雖規定：「如被告在場者，被
    告得親自詰問」，事實上亦難期被告必有於偵查中行使詰問
    權之機會。是此項未經被告詰問之被告以外之人於偵查中向
    檢察官所為之陳述，依刑事訴訟法第159條之1第2項規定，
    原則上屬於法律規定為有證據能力之傳聞證據，於例外顯有
    不可信之情況，始否定其得為證據。
(一)查A女、B女、C女於警詢所為之陳述，性質上屬於傳聞證據
    ，又不具有可信之特別情況，且本案有A女、B女、C女於偵
    查及原審中之證述可資替代，並非屬證明被告乙○○犯罪事實
    存否所必要，被告乙○○之辯護人對於此部分證據能力復有爭
    執，就被告乙○○部分認為無證據能力。
(二)A女、B女、C女以證人地位向檢察官所為之陳述（偵字第842
    2號卷一第210至213、219至220、222至226、231至235頁）
    ，已由檢察官告以具結之義務及偽證之處罰，經具結而擔保
    其證述之真實性，且無證據顯示其偵查中係遭受強暴、脅迫
    、詐欺、利誘等外力干擾情形，或在影響其心理狀況致妨礙
    自由陳述等顯不可信之情況下所為，而A女、B女、C女於原
    審理中經傳喚到庭，自已保障被告之對質詰問權。故A女、B
    女、C女於偵查中經具結之陳述，有證據能力。被告乙○○之
    辯護人主張此部分未經對質詰問，並以A女、B女、C女於偵
    查中就何人面試？客人是否有撫摸胸部、摟摟抱抱等情，所
    為證述齟齬云云，而主張有顯有不可信之情況，均認無證據
    能力。然查，A女、B女、C女於偵查中均證稱面試者為香姐
    （即被告乙○○，偵字第8422號卷一第219、224、233頁），
    另B女、C女亦均證稱客人會摸胸、摸臀等語（偵字第8422號
    卷一第223、232頁），雖就此部分，A女於偵查中證稱（問
    ：在坐檯、陪酒及唱歌時，客人不會摸胸、摸臀（偵字第84
    22號卷一第211頁），惟A女於原審審理時已具結證稱客人會
    摸大腿（原審卷一第299、305、322頁）、隔著衣服摸胸（
    原審卷一第300頁），因為上開問題沒有說是不是隔著衣服
    摸胸部，於偵查中才會為上開「不會」之證述（原審卷一第
    301頁）等語。顯見A女、B女、C女於偵查中之證述，並無顯
    不可信之情形，可以採為證據。被告乙○○之辯護人於本院仍
    執上詞爭執偵訊筆錄無證據能力云云，顯非可採。
二、按被告以外之人於審判外之言詞或書面陳述，除法律有規定
    者外，不得作為證據，刑事訴訟法第159條第1項定有明文。
    又被告以外之人於審判外之陳述，雖不符刑事訴訟法第159
    條之1至第159條之4之規定，而經當事人於審判程序同意作
    為證據，法院審酌該言詞陳述或書面陳述作成時之情況，認
    為適當者，亦得為證據；當事人、代理人或辯護人於法院調
    查證據時，知有同法第159條第1項不得為證據之情形，而未
    於言詞辯論終結前聲明異議者，視為有前項之同意，刑事訴
    訟法第159條之5亦有明文。查本件檢察官、上訴人即被告（
    下稱被告）丁○○、丙○○、乙○○及其等辯護人於言詞辯論終結
    前，均未就除上開爭執之證據能力外，本案下列所引用之被
    告以外之人於審判外之陳述，性質上均屬傳聞證據之證據能
    力予以爭執（見本院卷第566至570頁），本院審酌各該證據
    作成時之情況，尚無違法及證明力明顯過低之瑕疵，認以之
    作為證據應屬適當，揆諸上開規定，本件經調查之證據，均
    有證據能力。
三、至於本院所引之非供述證據部分，並無證據證明係公務員違
    法取得，亦無依法應排除其證據能力之情形，應有證據能力
    。
貳、實體部分：
一、認定犯罪事實所憑之證據及理由：
(一)被告之辯解：
 1、訊據被告丁○○坦承係「神采飛揚經紀娛樂團隊」之負責人，
    有介紹丙○○帶A女、B女、C女至晶帝國酒店上班，因此向晶
    帝國酒店領取1次性之介紹費共15,000元，及扣案附表編號6
    至10之物為其所有等事實，惟矢口否認有何意圖營利媒介少
    年從事坐檯陪酒、伴唱及使為有對價之猥褻行為之犯行，辯
    稱略以：我不是少年之經紀人，她們的經紀人是丙○○，是丙○○介紹給我認識的，當初來面試時，少年都有拿身分證給我
    看，年齡都滿18歲，我的帳冊內記載借款予C女的部分，是
    丙○○請我幫他借款給C女，在晶帝國酒店工作的內容陪客人
    聊天、喝酒、唱歌，但客人不可以摸小姐的胸部、大腿，原
    審逕採少年虛偽證詞，欠缺補強證據云云。辯護人辯護略稱
    ：被告丁○○無從由少年等上妝之外貌去判斷、得知未滿18歲
    ，晶帝國酒店上班的內容是單純坐檯陪酒，沒有容任酒客去
    撫摸小姐的胸部、大腿，晶帝國酒店跟客人收取的包廂、酒
    水、坐檯費用，並不是小姐與客人間為猥褻行為的對價，原
    審有調查未盡、採證違法云云。
 2、訊據被告丙○○對於事實欄一、所載之客觀事實，於原審均
    坦白承認，惟上訴時否認有營利之意圖（原審卷二第109、1
    53頁），辯稱：因為那段時間療病暫住丁○○家，沒有付房租
    ，經濟來源、3餐悉由丁○○提供，所以囿於人情就幫忙丁○○
    接送3名少年及買晚餐6月初以北返，實係丁○○推諉罪責給我
    云云。被告丙○○之辯護人則辯稱：被告丙○○於案發當時是寄
    人籬下，因此幫丁○○接送少年，主觀上並無營利意圖，未獲
    得任何報酬，是否構成兒童及少年性剝削防制條例第32條第
    2項之罪，尚有疑義等語。
 3、訊據被告乙○○坦承係晶帝國酒店之實際負責人，A女、B女、
    C女於上揭期間，有在該酒店從事坐檯陪酒及伴唱之工作等
    事實，惟矢口否認有何意圖營利容留少年從事坐檯陪酒、伴
    唱及使為有對價之猥褻行為之犯行，辯稱：我不管現場應徵
    人員，少年是由陳琳面試，我只管帳務，我不知道A女、B女
    、C女未滿18歲云云。辯護人為被告乙○○辯護略以：被告乙○○不知A女、B女、C女係少年，亦未意圖使少年為有對價之猥
    褻行為，且A女、B女、C女之證詞前後矛盾，其等之證述不
    當然可信，不足證明被告乙○○之犯行等語。
(二)經查：
 1、A女、B女、C女於108年6月4日至同年月20日間，案發時均係
    未滿18歲之少年乙情，有證人A女、B女、C女於偵查中之證
    述及姓名代號對照表3份在卷可憑（偵字第8422號卷一第210
    、222、233頁），復為被告丁○○等3人所不爭執，此部分事
    實，可以認定。
 2、被告丁○○確實是少年A女、B女、C女之經紀人，確知3女均未
    成年，有先帶給被告乙○○面試再上班及代領薪資發放予少年
    ，有介紹丙○○帶A女、B女、C女至晶帝國酒店，負責提供晚
    餐、接送少年至晶帝國酒店工作；被告丙○○則亦會買晚餐、
    載送少年上下班之事實，業據證人即少年A女、B女、C女分
    別於偵查及原審審理時證述在卷（偵字第8422號卷一210至2
    13、219至220、222至225頁、231至234頁，原審卷一第293
    至232、417至443、325至352頁），復據證人甲○○於警詢、
    偵查時證稱：A女、B女、C女之經紀人是丁○○，是由丁○○帶
    至晶帝國酒店等語（偵字第8422號卷一第27、205至207頁）
    明確，此部分之事實，可以認定。被告辯稱丙○○才是少年之
    經紀人云云，不足採信。
 3、被告丁○○、丙○○、乙○○等3人均知悉A女、B女、C女係未滿18
    歲少年，被告丁○○因此囑附少年遇臨檢冒稱已成年之「梁佩
    珊」、「羅觀媛」、「高紫汝」(下稱梁佩珊等3人）身分，
    少年並自願簽署署名分別為「梁佩珊」、「羅觀媛」、「高
    紫汝」之在職證明書，以應付臨檢之用（此部分雖有卷附丙○○提出之在職證明各紙及A女手機拍照資料，但查梁佩珊等3
    人否認借給少年身分證而無少年持有相關身分證正本冒用事
    證，無從憑認被告3人另涉犯教唆偽造文書犯行），被告乙○○因此於面試時即叮嚀少年遇臨檢時躲避之路線，且A女、B
    女指稱在晶帝國酒店曾遭遇臨檢時，被告乙○○有在場協助該
    2名少年逃避臨檢之事實，業據各該少年證述如下：
 (1)證人A女於偵查中證稱：我有跟丁○○說我16歲，他有提供梁
    佩珊的身分證正本給我使用，梁佩珊的在職證明是今年6月
    初在丁○○家，他叫我寫的，我和B女、C女一起面試，香姐（
    指認乙○○）有說什麼時候開始上班，我比較記得陳琳知道我
    未滿18歲等語（偵字第8422號卷一第210、211、219頁）；
    於原審審理時證稱：我的花名是「天心」，有跟丁○○說我真
    正的年紀，丁○○給我梁佩珊的證件以應付臨檢，我認識丙○○
    ，他也知道我的年紀，因為他有主動跟我提過，在晶帝國酒
    店面試，是香姐面試，香姐知道我實際年紀，香姐當時有說
    如果遇到警察臨檢就往樓梯間那邊跑、躲起來，在晶帝國酒
    店遇臨檢時「玫瑰」（即B女）跟我在一起，她跟我一起往
    後跑，臨檢當天香姐也在場，是香姐叫我們要往後跑的，丁○○有跟香姐說我未滿18歲等語（原審卷一第295、297、298
    、312、318、319頁）。
 (2)證人B女於偵查中證稱：我的花名是「玫瑰」，我有跟丁○○
    說我17歲，108年5月某天他說要看我的身分證，我有用Line
    傳給他，他有提供羅觀媛之身分證正本給我，因為會臨檢，
    我跟天心（A女）、佩佩（C女）一起去面試，都是香姐（乙○○）面試，丁○○是我的經紀人，當面跟香姐說我們都未滿18
    歲，是香姐決定我們可以去上班等語（偵字第8422號卷一第
    222至224頁）；於原審審理時證稱：丁○○安排我到晶帝國酒
    店工作，我有跟他說我17歲，也有用Line傳身分證給他看，
    丁○○有給我羅觀媛的身分證，是為了臨檢用的，羅觀媛的在
    職證明書是小楊叫我寫的，丙○○知道我的年紀，我有親自跟
    他講過，第1次去晶帝國酒店，是丁○○帶我們去，是香姐面
    試，丁○○就有跟香姐講這3個都未成年，香姐就說臨檢時要
    跑去樓梯間躲起來，我有遇過臨檢，當時我跟天心（指A女
    ）在一起，香姐有把我拉去後面陽台（原審卷一第418、419
    、421、423、424、428頁）。
 (3)證人C女於偵查中證稱：跟丁○○碰面前，我拍我的身分證用L
    ine傳給他看，丁○○有提供高紫汝的身分證給我，怕臨檢，
    在職證明書是小楊(丙○○)叫我寫的，我的花名是「佩佩」，
    丁○○、香姐都知道我未滿18歲，丁○○帶我去晶帝國時，是香
    姐面試，丁○○有跟香姐說我的真實年紀，當時我16歲，香姐
    決定我可以去上班等語（偵字第8422號卷一第231至233頁）
    ；於原審審理時證稱：我有用Line傳身分證給丁○○看，他知
    道我實際年紀，他有給我高紫汝的身分證正本，他說遇到臨
    檢時就報高紫汝的身分證字號，丙○○知道我的年紀，丁○○帶
    我跟玫瑰、天心一起到晶帝國酒店面試，面試的是香姐，丁○○有跟香姐說我的年紀，面試時香姐有說，遇到臨檢的話要
    從後門進入樓梯間，再從樓梯爬上去頂樓等語（原審卷一第
    326至330、333頁）。
 4、A女、B女、C女在晶帝國酒店內除從事坐檯陪酒、伴唱外，
    工作內容尚包含必須接受男客對其等為隔著衣服撫摸胸部、
    大腿、臀部等猥褻行為，而A女、B女、C女在酒店內男客確
    實有為摸胸、臀之舉，被告丁○○等3人對於上開少年在酒店
    工作內容自難推諉不知，且於少年向丁○○反應男客有上開行
    為時，或消極不予回應、處理，或直接回以：這就是上班的
    一部分、一定會這樣、不能拒絕等語，而容任男客對坐檯陪
    酒之少年為上開猥褻行為等事實，亦據各該少年詳細證述如
    下：
 (1)證人A女於原審審理時證稱：在晶帝國酒店工作時，客人有
    時候會對我手來腳來，（晶帝國酒店的員工守則中有規定如
    果客人隔著衣服摸小姐胸部或大腿的話，小姐是要接受、不
    可以拒絕，就妳所知有無這樣的規定？）好像有，但他們有
    說被摸下體的話就可以反抗，（那隔著衣服摸胸部跟大腿的
    話，就要接受嗎？）（點頭）對，（妳在晶帝國酒店坐檯陪
    酒，是否一定要給客人撫摸胸部、大腿或臀部？）晶帝國酒
    店沒有強迫說要給他們摸，但他們說隔著衣服摸也沒有關係
    ，有跟丙○○講過1、2次我被客人摸大腿的事，他沒有特別的
    反應，我在晶帝國酒店上班時有被直接摸大腿，晶帝國的幹
    部有講手沒有伸進去，隔著衣服摸胸部、大腿都不能拒絕等
    語（原審卷一第300、301、306、322頁）。
 (2)證人B女於偵查中證稱：在晶帝國酒店工作內容是喝酒、唱
    歌、聊天，客人會有摸胸摸臀的舉動，我有跟店家、丁○○反
    應客人會上下其手，他們說這就是上班的一部分等語（偵字
    第8422號卷一第223頁）；於原審審理時證稱：在晶帝國酒
    店上班時有被客人摸胸部、大腿，摸胸部是隔著衣服摸、伸
    進去衣服摸都有，我有跟帶檯經理講過，但帶檯經理就叫我
    給他摸，我跟丁○○抱怨說客人對我毛手毛腳時，丁○○沒有說
    什麼，晶帝國酒店對於客人摸小姐這件事情，他們的態度是
    睜一隻眼、閉一隻眼等語（原審卷一第426、438、439頁）
    。
 (3)證人C女於偵查中證稱：客人會摸胸、摸臀，我有跟店家、
    丁○○反應過客人會上下其手，就是撫摸胸部和大腿，但他們
    說這一定會等語（偵字第8422號卷一第232、233頁）；於原
    審審理時證稱：在晶帝國酒店客人會隔著衣服摸胸部跟摸大
    腿，晶帝國酒店Line群組裡有說如果客人的手沒有伸進去衣
    服裡面的話就不能推開或擋掉，不能拒絕，Line的成員有香
    姐、琳姐跟其他小姐，丁○○有跟我說過若陪酒時客人有摸胸
    部、大腿、臀部等舉動要自己會閃，可以推開等語（本院卷
    一第331至335、345、348、352頁）。
 (4)證人就其經歷事項能否為完整之描述，往往受其對事件之感
    受、理解、記憶及陳述能力、接受詢問時之環境、詢問者之
    設題內容、問答方式等條件，亦可能受個人思考方式之影響
    ，無法完整連貫地陳述、呈現全貌，而出現就枝微末節有前
    後所述不相符之情，乃屬常情，然若證人就犯罪之主要構成
    要件事實證述明確，並無矛盾、不一之情時，即無以證人就
    枝微末節證述不一，而全盤推翻證人證述之憑信性之理。查
    本案係警方接獲檢舉，始進而詢問證人A女、B女、C女，而
    查知被告丁○○等3人所涉犯行，證人A女、B女、C女與被告丁○○等3人並無何嫌隙、金錢糾紛，無設詞構陷被告丁○○等3人
    之動機。再者證人A女、B女、C女就上開被告丁○○是否為其
    等之經紀人及給予較好福利及晚餐、被告丙○○有無接送上下
    班、被告丁○○等3人是否知悉其等為未滿18歲之少年、及其
    等在晶帝國酒店工作之內容除坐檯陪酒、伴唱外，接受男客
    為撫摸胸部、大腿、臀部等猥褻行為亦屬工作之一部分等重
    要事實，已為詳述，互核相吻。本院認證人A女、B女、C女
    之上開證述並非虛偽，可以採信。至於被告丁○○辯稱A女、B
    女、C女係由丙○○與「阿坤」介紹認識的，丙○○說想當經紀
    ，問我可以讓她們上班嗎？之後由丙○○帶往晶帝國給陳琳面
    試，我不在場等語，然此不僅與A女、B女、C女證述情節迥
    異，亦與被告丙○○證述情狀不符，所辯不足採信；況以，被
    告丁○○亦陳稱於晶帝國第一天開幕時，有帶A女、B女、C女
    前往，並不是面試，只是去找乙○○聊天等情，與A女、B女、
    C女證述3人當天均由乙○○親自面試乙節若合符節，且被告丁○○對於扣案證物供稱，其中少年等各自之估價單、遲到單及
    統計表，都不是丁○○寫的，是在A女、B女、C女3人薪資袋內
    ，至於薪資袋會在丁○○家搜到，係因我去代丙○○代領，抑或
    丙○○請人代領放在丁○○家守衛室那邊，不知道C女「佩佩」
    名牌會在我車上，扣案帳本是我的，C女找不到丙○○借款，
    就會透過我，我必須要紀錄都是小姐借的，才能跟丙○○說，
    我帳冊放家裡桌上，是她們自己寫的等語，由扣案證物暨其
    上記載內容，足認被告丁○○確為A女、B女、C女之經紀人。
    至於被告丁○○陳稱：A女、B女、C女係由被告丙○○帶去晶帝
    國由公關「陳琳」面試等語，核與A女、B女、C女一致證述
    其等係被告丁○○帶至晶帝國由乙○○親自面試乙節不符，不足
    採為有利被告丁○○及乙○○之認定。綜上事證已臻明確，被告
    乙○○之之辯護人於本院聲請傳喚林樂柔、謝汶妤、許雅惠、
    「琳姐」之王雅琳到院作證，認無必要，且陳琳是否即為王
    雅琳？已有所疑，附此敘明。」
 (5)按所謂「猥褻」，固屬評價性之不確定法律概念，然其係指
    客觀上足以刺激或滿足性慾，其內容可與性器官、性行為及
    性文化之描繪與論述聯結，且須以引起普通一般人羞恥或厭
    惡感而侵害性的道德感情，有礙於社會風化者而言，其意義
    並非一般人難以理解，且為受規範者所得預見，並可經由司
    法審查加以確認，與法律明確性原則尚無違背等旨，為司法
    院釋字第617號解釋所肯認（最高法院104年度台上字第3977
    號判決要旨參照）。經查，證人A女、B女、C女已證述被告
    丁○○等人均知悉其等在晶帝國酒店內除從事坐檯陪酒、伴唱
    外，工作內容尚包含必須接受男客對其等為撫摸胸部、大腿
    、臀部等情明確。又被告乙○○係晶帝國酒店之實際負責人，
    既有權面試、決定少年A女、B女、C女至酒店上班，當然對
    於酒店男客行為及付費情形、以及少年坐檯陪酒及供男客撫
    摸胸部及大腿等工作內容相當清楚。況且，前往酒店或KTV
    消費之不特定男客，衡情即須支付檯費、清潔費或包廂費等
    費用，證人A女、B女、C女有向被告丁○○反應男客撫摸胸部
    及大腿等身體私密部位情節，已如前述，仍以滿足男客慾望
    ，客觀上已足以刺激或滿足人之性慾，應屬「猥褻」行為。
    是前往消費男客與少年A女、B女、C女顯然主觀上有以此為
    猥褻行為之交易對價認識與合意，是此容留少年之被告乙○○
    得以經營酒店、被告丁○○藉此媒介而獲利，由晶帝國酒店向
    男客收取1番（10節，每節10分鐘）3,600元，此顯逾少年可
    以賺取之高額費用，丁○○可從中分得2,300元，再從中抽取
    應分別給予A女、B女、C女1,700元、1,800元、1,800元之報
    酬後之利益，且被告丁○○等3人均明知上開交易內容，應堪
    認定。
 5、按主觀違法要素之「意圖」，亦即犯罪之目的，為犯罪之特
    別構成要件，乃違法評價之對象。而侵害公法益中之目的犯
    ，原則上基於特定目的從事特定之行為者，即可成立特定之
    罪，並不以其意圖之實現為完成犯罪之必要條件。兒童及少
    年性交易防制條例第32條第2項之圖利使少年為有對價之猥
    褻行為罪，以意圖營利，而引誘、容留、招募、媒介、協助
    或以他法，使少年為有對價之猥褻行為者為成立要件。故行
    為人只須主觀上基於營利之目的，客觀上有以前揭任一行為
    態樣促使少年為猥褻行為者，即足當之，至於實際上是否已
    經獲利或獲利若干，均非所問（最高法院102年度台上字第4
    536號判決要旨參照）。換言之，該罪之成立，不以行為人
    已實際獲取利益為必要，祗要行為人主觀上具有營利之意圖
    ，且其所欲圖得之利益或實際取得之利益，與該未滿18歲之
    人所為之猥褻行為間，具有客觀關聯性，即屬相當。查A女
    、B女、C女在晶帝國酒店從事上開坐檯陪酒、伴唱、接受男
    客對其等為撫摸胸部、大腿、臀部等猥褻行為而向男客所收
    取之報酬中，晶帝國酒店及被告丁○○均有從中分得利益，被
    告丙○○則因受被告丁○○無償提供食宿，因此參與載送A女、B
    女、C女、提供晚餐之行為，於原審供承不諱。又被告丁○○
    、丙○○若非基於營利之意圖，豈有載送A女、B女、C女上下
    班、甚或提供晚餐之必要；另被告乙○○身為晶帝國酒店之實
    際負責人，明知A女、B女、C女均是少年，竟仍容留其等在
    酒店為上開行為，晶帝國酒店並因此向男客收費得以持續經
    營，亦顯具有營利意圖甚明。被告丙○○所辯囿於人情幫忙，
    不足採信。
 6、此外，復有A女、B女、C女指認被告丁○○、乙○○之照片，復
    參酌證人高紫汝、羅觀媛、梁佩珊分別於警詢、偵查中之證
    述（偵字第8960號卷第36至38、43至45、40至42頁、偵字第
    8422號卷二第13至15、20至22、27至28頁），固不能憑認A
    女、B女、C女持有高紫汝等3人之身分證正本，惟高紫汝等3
    人與A女、B女、C女之前並不認識，而與被告丁○○、丙○○較
    有關聯，衡情少年若非經囑咐臨檢應對方式，如何知悉要簽
    立在職資料（原審未論以偽造文書等罪嫌）乙節，暨卷附被
    告丁○○暨神采飛楊經紀娛樂團隊名片正、反面翻拍照片、原
    審108年度聲搜字第347號搜索票、新竹市警察局第三分局10
    8年7月31日搜索、扣押筆錄暨扣押物品目錄表（執行處所：
    新竹市○區○○路0段00號6樓）、新竹市警察局第三分局108年
    7月31日搜索、扣押筆錄暨扣押物品目錄表（執行處所：新
    竹市○區○○路0段000○0號7樓）、被告丙○○提供之「高紫汝在
    職證明」、「羅觀媛在職證明」及「梁佩珊在職證明」各1
    張、中國信託商業銀行股份有限公司108年8月28日中信銀字
    第108224839186786號函所附開戶資料、108年8月14日中信
    銀字第108224839174778號函所附邱○儒帳戶交易明細、邱○
    儒中信銀行存摺影本、上海商業儲蓄銀行基隆分行108年8月
    12日上基隆字第1080000012號函所附C女帳戶交易明細、B女
    提供之「羅觀媛」國民身分證正、反面翻拍照片及被告丁○○
    生活照、C女提供之「高紫汝」國民身分證正、反面翻拍照
    片及記帳單、Facebook截圖畫面、扣案如附表所示之物及扣
    案物照片等件（偵字第8422號卷一第105、76、77至79、82
    至84、92至94、106、107、108至119頁、偵字第8422號卷二
    第2至3、4至7、8至9頁）在卷足資佐證。
(三)綜上所述，本案事證明確，被告丁○○等3人之犯行，均堪認
    定，被告丁○○等3人上開辯解，顯為事後卸責之詞，均不足
    採。
(四)起訴意旨認A女、B女、C女尚有提供伴遊、伴舞及容任男客
    撫摸下體之服務部分，證人A女、B女、C女於原審審理時均
    證述無該等工作內容，起訴意旨此部分所指，顯有誤會，附
    此敘明。
二、論罪部分：
(一)核被告丁○○、丙○○所為，均係犯兒童及少年性剝削防制條例
    第32條第2項、第1項意圖營利而媒介使少年為有對價之猥褻
    行為罪暨同條例第45條第4項、第2項之意圖營利媒介使少年
    坐檯陪酒、涉及色情之伴唱行為罪。被告乙○○所為，係犯兒
    童及少年性剝削防制條例第32條第2項、第1項意圖營利而容
    留使少年為有對價之猥褻行為罪暨同條例第45條第4項、第2
    項之意圖營利容留使少年坐檯陪酒罪、涉及色情之伴唱行為
    罪。又上揭兒童及少年性剝削防制條例之罪，係針對被害人
    為兒童或少年所設之特別處罰規定，依兒童及少年福利與權
    益保障法第112條第1項但書規定，自毋庸再依該條項前段規
    定加重其刑，併此敘明。
(二)被告丁○○、丙○○就上開犯行，有犯意聯絡及行為分擔，應論
    以共同正犯。
(三)被告丁○○、丙○○多次意圖營利反覆媒介少年A女、B女、C女
    暨被告乙○○多次意圖營利反覆容留少年A女、B女、C女為坐
    檯陪酒、伴唱及使其3人為有對價之猥褻行為，對各該少年
    而言，分別係屬侵害同一之法益，多次媒介、容留行為，彼
    此之獨立性極為薄弱，依一般社會健全觀念，在時間差距上
    ，難以強行分開，各應視為數個舉動之接續施行，合為包括
    之一行為予以評價，為接續犯。
(四)被告丁○○等3人均係以1行為觸犯上開2罪名，依刑法第55條
    想像競合犯之規定，被告丁○○、丙○○應從一重之兒童及少年
    性剝削防制條例第32條第2項、第1項意圖營利而媒介使少年
    為有對價之猥褻行為罪；被告乙○○應從一重之兒童及少年性
    剝削防制條例第32條第2項、第1項意圖營利而容留使少年為
    有對價之猥褻行為罪論處。
(五)集合犯，係指犯罪構成要件中，本即預定有多數同種類之行
    為將反覆實行，立法者以此種本質上具有複數且反覆實行之
    犯罪，認為有包括一罪之性質，因而將此種犯罪歸類為集合
    犯，特別規定為一個獨立之犯罪類型，且集合犯之成立，除
    行為人主觀上須出於一個決意外，尚須該複數行為在時、空
    上有反覆實行之密接關係，在客觀上認為以包括之一罪評價
    較為合理者，始足當之。尚不得以部分社會現象中有某類型
    犯罪曾經發生反覆或多次犯罪之情形（例如重利、詐欺、賣
    淫集團或習慣性之施用毒品、販賣毒品及性侵害行為等），
    而以推測或擬制之方法詮釋構成要件，逕以該罪之性質本具
    有反覆實行之特性，而將其解釋為係屬集合犯，如此將超出
    集合犯原本之概念，並導致集合犯無所不在，自非解釋法律
    應有之立場。上揭兒童及少年性剝削防制條例各罪，在其行
    為本質上並非必須多次始能達成其目的，在一般生活經驗中
    ，亦非認為使各少年為坐檯陪酒、伴唱或有對價之猥褻行為
    屬該罪之常態行為，於社會觀念亦難容許一再多次反覆為此
    種反社會之不法行為，立法者更無將其歸類為包括一罪之意
    涵，非法定總括評價之集合犯。
(六)被告丁○○等3人所犯上開之罪，非集合犯之罪，本應按各被
    告涉及之被害少年人數即A女、B女、C女分別論罪，是其等
    各犯3罪，且犯意各別、行為互殊，均應予分論併罰。
(七)刑之加重、減輕：
 1、累犯之說明：
 (1)被告丁○○前因妨害風化案件，經臺灣苗栗地方法院以104年
    度訴字第375號判決判處應執行有期徒刑4月確定，於105年5
    月18日易科罰金執行完畢等情，有本院被告前案紀錄表在卷
    可參，其於受有期徒刑執行完畢後，5年以內故意再犯本案
    有期徒刑以上之罪，為累犯。參以司法院釋字第775號解釋
    意旨，認被告丁○○前已犯上開之罪，卻不知悔悟，再犯本案
    相同罪質之罪，顯見對刑罰反應力薄弱，並斟酌憲法第8條
    人身自由保障原則、第23條比例原則後，認應依刑法第47條
    第1項之規定加重其刑，始符合罪刑相當。
 (2)至被告丙○○雖前因傷害、毀損等案件，經原審以104年度審
    易字第59號判決判處應執行有期徒刑10月確定，於104年9月
    30日易科罰金執行完畢，亦有本院被告前案紀錄表附卷可據
    ，其受徒刑之執行完畢，5年以內故意再犯本案有期徒刑以
    上之罪，為累犯，惟被告丙○○本案所犯與前案構成累犯之科
    刑紀錄，犯罪類型、行為態樣、法益侵害情形均不相同，故
    參酌司法院釋字第775號解釋意旨，不予加重其刑。
 2、刑法第59條規定之適用：
    兒童及少年性剝削防制條例第32條第2項意圖營利而媒介使
    少年為有對價之猥褻行為罪，其法定刑為「3年以上10年以
    下有期徒刑，併科新臺幣5百萬元以下罰金」，然同為意圖
    營利而媒介使少年為有對價之猥褻行為之人，其犯罪情節未
    必盡同，行為所造成危害社會之程度自屬有異，法律科處此
    類犯罪，所設之法定最低本刑卻同為「3年以上10年以下有
    期徒刑」，不可謂不重。於此情形，自非不可依客觀之犯行
    與主觀之惡性二者加以考量其情狀，是否有可憫恕之處，適
    用刑法第59條之規定酌量減輕其刑，期使個案裁判之量刑，
    能斟酌至當，符合罪刑相當原則及比例、平等原則。查被告
    丙○○雖共同媒介少年A女、B女、C女為有對價之猥褻行為，
    惟僅係擔任經紀助理角色，聽從被告丁○○之指示，負責接送
    A女、B女、C女上、下班（即俗稱之馬伕）或購買晚餐之工
    作，其犯罪情節，與被告丁○○係經營經紀公司，並就A女、B
    女、C女各次為坐檯陪酒、伴唱及有對價之猥褻行為所得，
    均有抽成獲利之情形不同，其因圖被告丁○○無償提供食宿之
    利益，始為本案犯行，犯罪情節較被告丁○○輕微，惡性非重
    ，衡情所犯上開罪名之最輕本刑為3年以上有期徒刑，情輕
    法重，客觀上尚足以引起一般的同情，縱科以法定最低刑度
    之刑，尚嫌過重，犯罪情狀顯可憫恕，爰就被告丙○○所犯上
    開3罪，均依刑法第59條規定酌量減輕其刑。
三、駁回上訴部分之理由：
    原審本於同上見解，認定被告丁○○、丙○○、乙○○前揭犯行，
    罪證明確，適用兒童及少年性交易防制條例第32條第2項、
    第1項、第45條第4項、第2項、刑法第11條前段、第28條、
    第55條、第47條第1項、第59條等規定，並審酌被告丁○○、
    丙○○前均曾受過徒刑之宣告，素行難認良好，被告丁○○符合
    累犯加重其刑之規定，被告乙○○未曾有前科紀錄，素行尚佳
    ，但全盤否認犯行；被告3人竟均不思正途以謀生，竟分別
    媒介或容留少年A女、B女、C女為坐檯陪酒、伴唱及有對價
    之猥褻行為，被告丁○○、乙○○分別經營經紀公司、晶帝國酒
    店，2人明知A女、B女、C女為未滿18歲之人，竟仍媒介、容
    留上開少年為本案行為以獲取金錢利益，甚至教導少年如遇
    臨檢時如何逃避警察，被告丁○○、乙○○之行為，不僅戕害少
    年之身心發展、扭曲少年之金錢價值觀，且敗壞社會善良風
    俗，所為顯不可取，又犯罪後均矢口否認犯行，毫無悔悟之
    心，被告丁○○竟將犯行全數推諉於被告丙○○，犯後態度不佳
    ，甚至指使A女、B女、C女於遭警查獲時要指認丙○○，不得
    將其供出，惡性重大；被告丙○○擔任被告丁○○之助理，負責
    供餐及馬伕工作接送A女、B女、C女至晶帝國酒店，參與媒
    介犯行，所為亦屬不該，本不宜寬恕，惟考量其犯後坦承部
    分犯行，態度尚可，復斟酌其參與本案犯行之情節輕微，且
    其參與之犯罪時間不長，另兼衡被告丁○○高中畢業、離婚、
    育有1就讀國中1年級之子女、從事經紀之服務業、週收入約
    1至2萬元；被告丙○○高中畢業、離婚、育有2分別6歲、4歲
    之子女、從事勞安設施工作、收入約5、6萬元；被告乙○○大
    學畢業、離婚、需照顧因車禍癱瘓之小孩、在酒店工作、月
    收入2至4萬元等生活情狀、智識程度、家庭經濟狀況等一切
    情狀，並就被告乙○○部分因始終否認犯行，就其犯罪所得無
    法估算，故諭知各併科罰金；就被告丁○○上開犯行各量處有
    期徒刑3年8月，應執行有期徒刑4年6月；被告丙○○上開犯行
    各量處有期徒刑1年8月，應執行有期徒刑1年10月；被告乙○○上開犯行各量處有期徒刑3年4月，併科罰金2萬元，應執行
    有期徒刑3年8月，併科罰金4萬元及罰金易服勞役折算標準
    。並就沒收敘明：扣案如附表編號1至5所示之物、附表編
    號6至10所示之物（為被告丁○○所有），分別為被告乙○○、
    丁○○用以作為本案犯行所用之物，業據其等供承在卷（原審
    卷二第137至139頁），被告乙○○既為晶帝國酒店之實際負責
    人，該等之物應可認屬其所有，爰依刑法第38條第2項之規
    定，均予以宣告沒收。依扣案之附表編號4晶帝國酒店108
    年6月份小姐總節數表顯示，A女、B女、C女於該月坐檯總節
    數分別為107節、128節、192節；又1節10分鐘、10節1番、
    每1番3,600元、酒店會給經紀2300元乙情，業據被告甲○○於
    偵查及原審審理時供述在卷（偵字第8422卷一第206頁、原
    審卷二第149頁）；另A女、B女、C女證稱坐檯1番可向丁○○
    領取之報酬分別為1,700元、1,800元、1,800元（偵字第842
    2卷一第210、223、71頁，丁○○自酒店取得之2,300元中扣除
    ）；另就被告丁○○對於1節抽傭之計算，陳稱尚負責少年妝
    髮、接送及吃飯等成本應予扣除，晶帝國是以節算，1節40
    元、抽傭10元，保底則1人抽500元之說法（偵字第8422卷一
    第179頁反面），並以上開基準換算結果，被告丁○○就A女（
    10番又7節）、B女（12番又8節）、C女（19番又2節）坐檯
    節數，採對被告丁○○最有利之算法，分別取得6,070元、6,0
    80元、9,520元，總共21,670元之犯罪所得。爰依刑法第38
    條之1第1項、第3項之規定，宣告沒收，於全部或一部不能
    沒收或不宜執行沒收時，追徵其價額。而就被告乙○○、丙○○
    部分，因卷內並無任何證據證明晶帝國酒店就A女、B女、C
    女坐檯所收取之金錢，已由被告乙○○取得，或丁○○有分予被
    告丙○○任何報酬，自均無從依刑法第38條之1第1項之規定，
    予以宣告沒收。其認事用法，核無違誤，量刑亦屬妥適。至
    原審判決理由雖引A女、B女、C女警詢筆錄部分，但已先說
    明無證據能力，顯係贅引，此微疵無礙原審判決本旨，故不
    予撤銷，併予敘明。
四、駁回上訴之理由
 1、被告丁○○上訴意旨略以：原審逕採用被害人A女、B女、C女
    屬對立性證人證詞，其虛偽不實之可能性甚大，竟未經其他
    證據補強，遽認被告與少年間主觀上為有對價之猥褻行為合
    意，另置證人梁佩珊、羅觀媛及高紫汝偵查中對被告丁○○有
    利之證據未予探查，遽認被告提供梁佩珊、羅觀媛及高紫汝
    身分證正本供少年3人冒用並令之簽具在職證明等情，顯有
    未調查事證及採證違法之違誤；被告丙○○上訴意旨略以：被
    告於108年6月初即已返回台北原任職處，實際接送A女、B女
    、C女約莫1週，次數可能不到3次，對於3女未滿18歲並不知
    情，亦非被告丁○○之助理，與之無任何共犯關係，若因暫住
    丁○○住處，而無其他積極證據得以證明被告有與丁○○有以勞
    務交換食宿之約定，主觀更無營利之意圖，自不得遽入於罪
    云云；被告乙○○上訴意旨略以：原審逕採用被害人A女、B女
    、C女前後不符之證詞，證明力已有所疑，欠缺補強證據，
    其採證已有違誤云云。
 2、經查，被告丙○○於原審坦承所有犯行(原審卷二第109、153
    頁（，並供承與被告丁○○共犯情節，業經A女、B女、C女證
    述明確，並有卷證資料足資補強，亦足佐證被告丁○○如何共
    同為經紀，帶同3女親見被告乙○○面試工作，再向晶帝國收
    取少年工作之薪資均霑獲利，足認媒介為有對價之猥褻行為
    合意，原審判決並未就高紫汝等證詞或在職證明採為不利被
    告丁○○之認定，亦無所謂未探查有利事證之採證違誤；至被
    告丙○○於原審已坦認犯行，於本院翻異前詞，改稱不知A女
    、B女、C女俱未成年云云，與被告丁○○及少年等於偵查、原
    審證述情節迥異，所辯不足採取；被告乙○○之犯行，業據A
    女、B女、C女一致證述在卷，並有上述卷證資料足資補強，
    並無採證違誤之情形，何況警員臨檢不以轄區為限，新竹市
    第一分局函覆資料，無從做為對被告等之有利事證，所辯其
    無營利意圖，否認犯罪，並無可採。原判決認定被告有營利
    意圖，已詳敘其所依憑之證據及理由，經核並無不合，自難
    指為不備理由之違法。原判決就被告各犯行，依刑法第57條
    規定，具體審酌上情，被告丙○○所為符合情輕法重情狀，依
    刑法第59條之規定酌減其刑，並考量行為人所犯數罪反應出
    之人格特性，其行為所侵害法益之同一性，其罪數之多寡，
    再兼顧刑罰衡平原則、責罰相當原則及宣告各刑中之最長期
    為下限，各刑合併之刑期為上限，而就各被告定其應執行之
    刑，經核符合罪刑相當原則，比例原則，堪認允當。被告等
    3人猶執陳詞指摘原審調查未盡、採證違法、遽以論罪科刑
    不當云云，顯無可採。綜上，被告等3人之上訴，為無理由
    ，應予駁回。至於被告丁○○於原審業經傳喚為交互詰問，被
    告辯護人未能釋明再次傳喚為證之新待證事由，認無調查之
    必要。
乙、無罪部分
一、公訴意旨略另以：被告甲○○為晶帝國酒店之帶檯經理，於10
    8年6月4日起至同年月20日止，與被告乙○○共同基於意圖營
    利，容留A女、B女、C女從事坐檯陪酒或涉及色情之伴遊、
    伴唱、伴舞等行為及為有對價之猥褻行為，因認被告甲○○係
    涉犯兒童及少年性剝削防制條例第32條第2項、第1項之意圖
    營利容留少年為有對價之猥褻行為及同條例第45條第4項、
    第2項之意圖營利容留少年從事坐檯陪酒或涉及色情之伴遊
    、伴唱、伴舞等行為罪嫌等語。
二、按犯罪事實應依證據認定之，無證據不得認定犯罪事實；不
    能證明被告犯罪者，應諭知無罪之判決，刑事訴訟法第154
    條第2項、第301條第1項分別定有明文。又檢察官就被告犯
    罪事實，應負舉證責任，並指出證明之方法，刑事訴訟法第
    161條第1項定有明文。故檢察官對於起訴之犯罪事實，應負
    提出證據及說服之實質舉證責任，倘其所提出之證據，不足
    為被告有罪之積極證明，或其指出證明之方法，無從說服法
    院以形成被告有罪之心證，基於無罪推定原則，自應為被告
    無罪判決之諭知。
三、公訴意旨認被告甲○○涉有上開犯行，係以被告甲○○之供述、
    證人A女、B女、C女之證述及上開本院據以認定被告丁○○等3
    人有罪之相關證物等，為其主要論據（原審卷二第159至160
    頁）。
四、訊據被告甲○○固不否認於上開期間，擔任晶帝國酒店之帶檯
    經理，然堅決否認有何公訴意旨所指犯行，辯稱略以：我是
    在A女、B女、C女已經來晶帝國酒店上班之後，我跟她們收
    證件要建檔，她們一直拿不出來，才知道她們的年紀，我就
    叫她們不要做了等語（原審卷一第155、449頁）。辯護人則
    為被告辯護略以：A女、B女、C女就本案事實均未指訴被告
    甲○○，亦均稱臨檢時被告甲○○不在場，帶少年去躲避臨檢之
    帶檯經理並非甲○○，被告甲○○主觀上並不知A女、B女、C女
    為少年，並不構成公訴意旨所指之上開罪責等語。
五、經查：
(一)證人A女於警詢時雖稱有至晶帝國酒店上班，但並未指證與
    被告甲○○有何接觸或知悉甲○○此人（偵字第8422號卷一第37
    至53頁）；於偵訊時證稱：甲○○「阿宏」是管理我們的幹部
    ，（甲○○知道你未滿18歲？）我不清楚（偵字第8422號卷一
    第219頁）；於原審審理時則證稱：甲○○不知道我未成年，
    警察來臨檢時，我跟其他未成年小姐往樓梯間跑時，我沒有
    看到甲○○，我在面試時，甲○○不在場，他不知道我幾歲等語
    （原審卷一第314、316、320頁）。
(二)證人B女於警詢時雖稱有至晶帝國酒店上班，但亦並未指證
    與被告甲○○有何接觸或知悉甲○○此人（偵字第8422號卷一第
    53至63頁）；於偵訊時雖證稱：幹部「阿宏」知道我未滿18
    歲，應該是丁○○講的，而且店家一定要知道，才會臨檢時通
    知我們逃跑等語（偵字第8422號卷一第224頁）；嗣於原審
    審理時則證稱：有看過在庭的甲○○，我都叫他「阿宏」，我
    覺得他應該知道我的年紀吧，畢竟他是晶帝國酒店管小姐的
    人，我沒有直接跟他說過我的年紀，他沒有跟我說過臨檢要
    躲起來的事，我跟他見面比較少，我跟「天心」遇到臨檢那
    1次，我沒有看到「阿宏」，沒有印象「阿宏」有叫我們趕
    快躲起來或做其他指示，客人對我毛手毛腳時，我會跟帶檯
    經理說，（你所指帶檯經理是在庭甲○○嗎？）不是等語（原
    審卷一第425、428、439、440頁）。
(三)證人C女於警詢時雖稱有至晶帝國酒店上班，但亦並未指證
    與被告甲○○有何接觸或知悉甲○○此人（偵字第8422號卷一第
    65至74頁）；於偵訊時則證稱：我不知道甲○○是誰等語（偵
    字第8422號卷一第234頁）；嗣於原審審理時證稱：甲○○好
    像是晶帝國酒店的少爺，（你到晶帝國酒店面試時，甲○○有
    無在場？）我忘記了等語（原審卷一第331頁）。
(四)由證人A女、C女之證述內容，均無法證明被告甲○○確實知悉
    其2人係未滿18歲之少年之事實，而證人B女於偵查、原審所
    為「覺得」被告甲○○知悉其年紀之證述，亦顯然係證人B女
    個人臆測之詞，難以遽採。
六、至於公訴人所舉之其他書證，均難以作為認定被告甲○○知悉
    A女、B女、C女係少年之事實，綜上所述，公訴人所指被告
    甲○○涉有前開罪嫌，所舉之事證，尚有可疑之處。本院依憑
    卷附證據，無從得出毫無合理懷疑之有罪確信，揆諸前開法
    條規定及說明，本於罪疑唯輕原則，自應為被告有利之認定
    ，而為被告甲○○無罪之判決。
七、檢察官上訴意旨以被告甲○○於審理中自承為晶帝國酒店之帶
    檯經理，且依其所述帶檯經理的工作內容，實為上開酒店之
    現場負責人，原判決既然認定晶帝國酒店負責人即同案被告
    乙○○容留未成年少女即證人A女、B女、C女坐檯陪酒，被告
    身為上開酒店第一線之現場負責人，即無可能不知上開少女
    為未成年之事實，因同案被告乙○○必須將此情告知第一線之
    負責人及在場服務之酒店少爺等工作人員，工作人員始能在
    警察臨檢時通知證人A女、B女、C女至後方樓梯間躲避；且
    證人B女於審理中證稱：警察臨檢時會有帶檯經理或酒店少
    爺通知伊躲起來等語，而被告甲○○於審理時亦陳稱：當時只
    有我一個帶檯經理，我休假或不在的時候會有別的幹部自己
    出來等語，是證人A女、B女、C女可能因為記憶或因現場混
    亂，因此於審理中無法直接指述與被告甲○○接觸之內容，然
    被告甲○○既為其自身所述當時晶帝國酒店唯一的帶檯經理，
    則其他酒店少爺或代理的帶檯經理都知道要在警察臨檢時通
    知證人A女、B女、C女躲避，被告甲○○殊無可能不知等語，
    指摘原判決不當。惟證人A女、B女及C女均一致證稱其等係
    由被告乙○○面試，乙○○知悉其等未滿18歲，但，A女及B女係
    由乙○○指引躲起來，未與被告甲○○有任何接觸，且於警察臨
    檢時被告甲○○並未在場、未指示其等躲避臨檢等語，已如前
    述，尚難以被告甲○○為帶檯經理身分，遽以認定其涉犯兒童
    及少年性剝削防制條例第32條第2項、第1項及同條例第45條
    第4項、第2項之罪。公訴意旨所指被告甲○○此部分犯行，事
    證尚有未足，無從依檢察官所提出之各項證據，而達於通常
    一般之人均不致有所懷疑，而得確信其為真實之程度，自不
    得以此遽為被告甲○○有罪之認定。此外，復查無其他積極、
    具體確切之證據足資認定被告甲○○涉有檢察官所指此部分犯
    行，原審因認被告甲○○被訴涉犯此部分罪嫌，核屬不能證明
    ，而為無罪之諭知，尚無違誤。檢察官猶執前詞提起上訴，
    顯係對原審依職權所為之證據取捨以及心證裁量，反覆爭執
    ，檢察官並未進一步提出其他積極證據以實其說，所言無從
    推翻原審之認定，其上訴難認為有理由，應予駁回。
丙、被告丙○○經合法傳喚，無正當之理由不到庭，得不待其陳
    述，逕行判決。　　
據上論斷，依刑事訴訟法第368條、第371條，判決如主文。
本案經檢察官黃依琳提起公訴，檢察官高上茹提起上訴，檢察官
林黛利到庭執行職務。
中　　華　　民　　國　109　　年　　11　　月　　30　　日
　　　　　　　　　刑事第三庭  審判長法　官  張惠立
                                    法　官  劉兆菊
                                    法　官  廖怡貞
以上正本證明與原本無異。
如不服本判決，應於收受送達後20日內向本院提出上訴書狀，其
未敘述上訴之理由者並得於提起上訴後20日內向本院補提理由書
（均須按他造當事人之人數附繕本）「切勿逕送上級法院」。
                                    書記官  邵淑津
中　　華　　民　　國　　109 　年　　11　　月　　30　　日
附錄：本案論罪科刑法條全文
兒童及少年性剝削防制條例第32條
引誘、容留、招募、媒介、協助或以他法，使兒童或少年為有對
價之性交或猥褻行為者，處1年以上7年以下有期徒刑，得併科新
臺幣3百萬元以下罰金。以詐術犯之者，亦同。
意圖營利而犯前項之罪者，處3年以上10年以下有期徒刑，併科
新臺幣5百萬元以下罰金。
媒介、交付、收受、運送、藏匿前二項被害人或使之隱避者，處
1年以上7年以下有期徒刑，得併科新臺幣3百萬元以下罰金。
前項交付、收受、運送、藏匿行為之媒介者，亦同。
前四項之未遂犯罰之。
兒童及少年性剝削防制條例第45條
利用兒童或少年從事坐檯陪酒或涉及色情之伴遊、伴唱、伴舞等
侍應工作者，處新臺幣6萬元以上30萬元以下罰鍰，並命其限期
改善；屆期未改善者，由直轄市、縣（市）主管機關移請目的事
業主管機關命其停業一個月以上一年以下。
招募、引誘、容留、媒介、協助、利用或以他法，使兒童或少年
坐檯陪酒或涉及色情之伴遊、伴唱、伴舞等行為，處1年以下有
期徒刑，得併科新臺幣30萬元以下罰金。以詐術犯之者，亦同。
以強暴、脅迫、藥劑、詐術、催眠術或其他違反本人意願之方法
，使兒童或少年坐檯陪酒或涉及色情之伴遊、伴唱、伴舞等行為
，處3年以上5年以下有期徒刑，得併科新臺幣150萬元以下罰金
。
意圖營利犯前二項之罪者，依各該條項之規定，加重其刑至二分
之一。
前三項之未遂犯罰之。

附表：
編號 品名   數量     執行扣押處所 1 小姐進番時間表   3張     晶帝國酒店 2 小姐排名表（總表）   2張     同上 3 小姐排名表   25張     同上 4 小姐總節數表   1張     同上 5 員工出勤日報表   1張     同上 6 上班名牌（佩佩）   2張     丁○○使用之車牌號碼000-0000號自用小客車內 7 薪資資料袋  1只 丁○○位於新竹市○○路0段000○0號7樓居所內 8 估價單、薪資明細、小姐統計表、遲到單  1份     同上 9 小姐收支借款帳本  1本     同上 10 Iphone手機（含0000000000號sim卡）  1支     同上